【裁判字號】    96,訴,845
【裁判日期】    970229
【裁判案由】    毒品危害防制條例
【裁判全文】
臺灣基隆地方法院刑事判決               96年度訴字第845號
公  訴  人  臺灣基隆地方法院檢察署檢察官
被      告  甲○○
上列被告因違反毒品危害防制條例案件，經檢察官提起公訴（96
年度毒偵字第2374號），被告就被訴事實為有罪之陳述，本院合
議庭裁定由受命法官獨任進行審判，經改依簡式審判程序審理後
判決如下：
    主  文
甲○○施用第一級毒品，累犯，處有期徒刑捌月，扣案之第一級
毒品海洛因壹包（淨重零點捌壹公克）併同難以析離之包裝袋壹
只，均沒收銷燬之。又施用第二級毒品，累犯，處有期徒刑參月
，扣案之安非他命貳包（毛重零點陸伍公克）併同難以析離之包
裝袋貳只沒收銷燬之。應執行有期徒刑拾月，扣案之第一級毒品
海洛因壹包（淨重零點捌壹公克）併同難以析離之包裝袋壹只、
安非他命貳包（毛重零點陸伍公克）併同難以析離之包裝袋貳只
均沒收銷燬之。
    事  實
一、甲○○前因施用第二級毒品安非他命，經觀察、勒戒後，認
    無繼續施用毒品之傾向，業經臺灣基隆地方法院檢察署檢察
    官於89年5月17日以89年度毒偵字第1215號為不起訴處分確
    定。又因施用第二級毒品安非他命，經送觀察、勒戒後，認
    有繼續施用毒品之傾向，續送強制戒治（90年11月27日期滿
    ），並經檢察官聲請簡易判決處刑，本院以89年度基簡字第
    96 0號判決判處有期徒刑6月，於90年3月6日確定，於91年9
    月9日假釋出監，並於92年1月28日縮刑期滿。復因施用第二
    級毒品，經臺灣苗栗地方法院檢察署檢察官提起公訴，臺灣
    高等法院臺中分院於94年4月27日以94年度上易字第338號判
    決判處有期徒刑8月確定與恐嚇案接續執行，於96年2月26日
    因縮短刑期執行完畢。詎其猶不知悔改戒除毒癮，又基於施
    用第二級毒品犯意，於96年8月25日下午，在基隆市○○區
    ○○街100巷33之3號4樓，將安非他命置入吸食器燒烤，施
    用第二級毒品安非他命1次，間隔1時許，又基於施用第一級
    毒品犯意，在同一地點，將海洛因摻入香煙，施用第一級毒
    品海洛因1次，嗣於96年8月26日凌晨1時30分許，為警於基
    隆市○○路123號（楓樹林遊藝場）臨檢時查獲，並扣得第
    一級毒品海洛因1包（淨重0.81公克）及第二級毒品安非他
    命2包（毛重0.65公克），經採集尿液送驗結果，其尿液中
    係呈海洛因之嗎啡陽性反應及甲基安非他命、安非他命類之
    陽性反應後，而查悉上情。
二、案經基隆市警察局第三分局報告臺灣基隆地方法院檢察署檢
    察官偵查起訴。
    理  由
壹、程序事項
    本件被告甲○○所犯者非為死刑、無期徒刑、最輕本刑為3
    年以上有期徒刑之罪或高等法院管轄第一審案件，其於準備
    程序進行中，先就被訴事實為有罪之陳述，經告知其簡式審
    判程序之旨，並聽取公訴人、被告之意見後，本院業已依刑
    事訴訟法第273條之1第1項之規定，裁定由受命法官獨任以
    簡式審判程序進行本案之審理。是依刑事訴訟法第273條之2
    之規定，本件之證據調查，即不受同法第159條第1項、第
    161 條之2、第161條之3、第163條之1及第164條至第170條
    規定之限制。
貳、實體事項
一、上開事實，業據被告於本院準備程序及本院審理時均坦承在
    卷，而被告為警查獲後於96年8月26日所採集之尿液經送驗
    結果，呈甲基安非他命、安非他命、嗎啡之陽性反應，此有
    96年9月5日台灣尖端先進生技醫藥股份有限公司濫用藥物檢
    驗報告1紙附卷可稽，復有扣案之有第一級毒品海洛因1包（
    淨重0.81公克，空包裝總重0.27公克）、安非他命2包（毛
    重0.65公克）足資佐證。其前因施用毒品案件，經觀察勒戒
    及於90年11月27日強制戒治期滿，於94年間又施用毒品，經
    提起公訴後判處徒刑，其於5年內再犯本件施用毒品案件，
    亦有臺灣高等法院被告前案紀錄表附卷足佐。綜上，本案事
    證明確，被告於5年以內，再犯施用第一級、第二級毒品之
    犯行，堪可認定，應依法論科。
二、論罪科刑：
(一)、查海洛因、安非他命分係毒品危害防制條例第2條第2 項第
    1款、第2款所定之第一級、第二級毒品，被告5年以內，再
    犯施用第一級毒品海洛因、第二級毒品安非他命之行為，係
    犯毒品危害防制條例第10條第1項、第2項之施用第一級、第
    二級毒品罪。被告持有第一級毒品海洛因及第二級毒品安非
    他命之低度行為，應為施用第一級、第二級毒品之高度行為
    所吸收，不另論罪。被告所犯上開2罪，犯意各別，行為不
    同，應予分論併罰。
(二)、又被告前曾受如事實欄所示之有期徒刑執行完畢，有臺灣高
    等法院被告前案紀錄表在卷可按，其於有期徒刑執行完畢後
    之5年內，故意再犯本件有期徒刑以上之罪，為累犯，其所
    犯上開2罪，均應依刑法第47條第1項加重其刑。
(三)、爰審酌被告犯罪之動機、曾有施用毒品之前科仍不知戒除，
    惟犯罪後坦承犯行，且所犯之施用毒品犯行乃戕害自己身心
    健康，並未危及他人等一切情狀，分別量處如主文所示之刑
    ，併定其應執行之刑。
(四)、扣案之白色粉末1包（淨重0.81公克，空包裝袋重0.27公克
    ），內含有第一級毒品海洛因成分，此有法務部調查局96年
    9月23日調科壹字第09623068590號鑑定書（見96年度毒偵字
    第2374號卷第2頁）在卷可按，應併同難以析離之包裝袋1只
    及安非他命2包（毛重0.65公克），確呈安非他命反應，此
    有基隆市警察局第一分局初步鑑驗報告單在卷可稽，併同難
    以析離之包裝袋2只，均依毒品危害防制條例第18條第1項前
    段宣告沒收銷燬之。
據上論斷，應依刑事訴訟法第273條之1第1項、第299條第1 項前
段，毒品危害防制條例第10條第1 項、第2 項、第18條第1 項前
段、第23條第2 項，刑法第11條、第47條第1 項、第51條第5 款
，判決如主文。
本案經檢察官乙○○到庭執行職務。
中    華    民    國    97    年    2     月    29    日
                  刑事第二庭法  官  陳伯厚
以上正本證明與原本無異。
如不服本判決應於收受本判決後10日內向本院提出上訴書狀，其
未敘述上訴理由者，並得於提起上訴後10日內向本院補提理由書
狀（均須按他造當事人之人數附繕本）「切勿逕送上級法院」。
中    華    民    國    97    年    2     月    29    日
                            書記官  黃士元
附錄論罪法條：
毒品危害防制條例第10條
施用第一級毒品者，處 6 月以上 5 年以下有期徒刑。
施用第二級毒品者，處 3 年以下有期徒刑。


司法院資訊處製作；財團法人民間司法改革基金會備份。
